Inventaris van het archief van de Stichting Individuele Bankaanspraken Sjoa, 2000-2008
Nationaal Archief, Den Haag
- STUKKEN BETREFFENDE BIJZONDERE ONDERWERPEN, 2
  - Taak, 2.2
    - Stukken betreffende de afhandeling van een claim die betrekking heeft op teruggevonden pandbrieven, welke indertijd niet voor 31 december 1982 zijn aangemeld bij het Agentschap van het Ministerie van Financiën., 2003-2004; 75; omslag
      Betreft claim van mevr. R. K-K.
    - Dossiers inzake de afhandeling van afwijkende aanvragen., 2001-2003; 76-77; 2 pakken
      Alfabetisch geordend op achternaam aanvrager.
      Behalve verzoeken voor het toezenden van aanvraagformulieren, door middel van het invullen van de coupon uit de advertentie of via internet, ontving PwC ook andere correspondentie. De afwijkende correspondentie kan onderverdeeld worden in onderstaande 5 categorieën:
      categorie 1: Naam staat op lijst, echter persoon is niet Joods, na de oorlog geboren etc.
      categorie 2: Naam staat op lijst of naam is onbekend; afzender verzoekt om meer informatie of toezending formulieren
      categorie 3: Vragen over namen die PwC niet op de lijst kan vinden, maar waarvan afzender beweert dat er (wellicht) een banktegoed van is
      categorie 4: Verzoek om toezending namenlijst, want geen internetverbinding
      categorie 5: Verzoeken die niets met SIBS van doen hebben.
      - A - K., 76
      - L - Z., 77
    - Voorstellen aan en goedkeuring door het bestuur voor afhandeling van dossiers., 2002-2004; 78-99; 22 omslagen
      Geordend op datum verzending.
      - 2002 aug. 09., 78
      - 2002 aug. 15., 79
      - 2002 aug. 30., 80
      - 2002 sep. 02., 81
      - 2002 okt. 11., 82
      - 2002 okt. 25., 83
      - 2002 nov. 08., 84
      - 2002 nov. 18., 85
      - 2002 dec. 11., 86
      - 2002 dec. 30., 87
      - 2003 jan. 14., 88
      - 2003 jan. 31., 89
      - 2003 feb. 14., 90
      - 2003 feb. 28., 91
      - 2003 mrt. 14., 92
      - 2003 apr. 25., 93
      - 2003 mei 23., 94
      - 2003 juli 07., 95
      - 2003 aug. 05., 96
      - 2003 okt. 01., 97
      - 2003 nov. 28., 98
      - 2004 mrt. 31., 99
    - Volglijsten (controlelijsten) voor de afhandeling van de aanvragen., 2002-2004; 100; omslag
    - Door het bestuur geaccordeerde uitbetalingen., 2002-2004; 101; pak
  - Commissie van Beroep, 2.3
    - Uitnodigingen voor en verslag van de eerste vergadering van de Commissie van Beroep Stichting Individuele Bankaanspraken Sjoa d.d. 3 april., 2003; 102; omslag
    - Beroepsdossiers., 2002-2005; 103-116; 12 omslagen en 2 pakken
      - Dossier 001: G, L.B., 2003 - 2005, 103; pak
      - Dossier 054: K, R.J., 2003 - 2004, 104
        Uitspraaknummer 07/03.
      - Dossier 093: A, J., 2002 - 2004, 105
      - Dossier 099: W, E.A., 2002 - 2003, 106
      - Dossier 181: M, H.P., 2002 - 2003, 107
      - Dossier 280-281: G, L., 2003, 108
      - Dossier 338: D, P.L. van, 2002 - 2003, 109
      - Dossier 471: S, G., 2002 - 2003, 110
      - Dossier 504: M, K., 2002 - 2003, 111
      - Dossier 666: G, B. van, 2003, 112
      - Dossier 721-722: G, J.A., 2002 - 2003, 113
      - Dossier 745-755: C, N., 2002 - 2003, 114; pak
      - Dossier 782-783: P, I.M., 2003, 115
      - Dossier 795: H, M.P., 2003 - 2004, 116
    - Correspondentie van de Commissie van Beroep., 2002-2005; 117; omslag